臺灣桃園地方法院刑事判決
                                  110年度審原易字第109號
公  訴  人  臺灣桃園地方檢察署檢察官
被      告  李嘉威

                    籍設桃園市○○區○○○街000號0○○○○○○○○)


指定辯護人  公設辯護人廖彥傑  
上列被告因竊盜案件，經檢察官提起公訴（109年度偵字第35188
號），被告於本院準備程序進行中，就被訴事實為有罪之陳述，
經本院告知簡式審判程序意旨，並聽取公訴人、被告、辯護人之
意見後，裁定改依簡式審判程序審理，茲判決如下：
    主      文
李嘉威犯共同踰越牆垣竊盜罪，處有期徒刑柒月。
未扣案之犯罪所得新臺幣貳萬元及紅色電動車壹部均沒收，於全
部或一部不能沒收或不宜執行沒收時，均追徵其價額。
    事實及理由
一、本件除如下更正及補充之部分外，餘犯罪事實及證據均同於
    附件檢察官起訴書之記載（詳如附件）：
（一）起訴書「犯罪事實」欄所載「民國109年2月12日」，應更
      正為「民國109年2月18日」。
（二）證據部分應補充被告李嘉威於本院準備程序及審理時之自
      白。
二、論罪科刑：
 （一）核被告所為，係犯刑法第321條第1項第2款之踰越牆垣竊
       盜罪。
 （二）被告與真實姓名年籍不詳暱稱「小俊」之成年男子，就
       上開犯行間，有犯意聯絡及行為分擔，請論以共同正犯
       。
 （三）被告前後二次之竊盜行為，然係於密接之時間，在相同
       地點實施，各行為之獨立性極為薄弱，依一般社會健全
       觀念，應視為數個舉動之接續施行，合為包括一行為之
       接續犯予以評價為當。又被告同一竊盜行為，同時竊取
       告訴人瑞馬、西爾力的財物，為想像競合犯，應刑法第5
       5條規定，從一重處斷。
 （四）爰審酌被告不思以正當手段獲取財物，竟侵入他人公司
       內竊取他人財物，漠視他人財產法益，危害社會治安，
       所為誠屬可議，惟念其犯後坦認犯行，兼衡其犯罪之動
       機、目的、手段、智識程度及入監前之工作係污水處理
       之生活狀況等一切情狀，量處如主文所示之刑。
四、沒收：
    本件被告竊得藍色電動車及紅色電動車各1台均為「違法行
    為所得」，且均未扣案，惟其中藍色電動車部分，以新臺幣
    2萬元之價格變賣給不知情之希多等情（見偵卷第31頁），
    被告變賣藍色電動車因而獲得財產上利益，仍屬刑法第38條
    之1第4項所稱變得之物而為被告之犯罪所得，與被告竊得紅
    色電動車部分，均應依刑法第38條之1第1項前段規定宣告沒
    收，且依第38條之1第3項規定諭知於全部或一部不能沒收或
    不宜執行沒收時，追徵其價額。再此之追徵並係應對被告與
    共同正犯「小俊」連帶為之，進言之，即對其中一人追徵之
    所得，另人於此額度免其責任，順此敘明。
據上論斷，應依刑事訴訟法第273 條之1 第1 項、第299 條第1
項前段、第310 條之2 、第454 條，判決如主文。
本案經檢察官董諭到庭執行職務。
中    華    民    國   111    年    3     月    10    日
                       刑事審查庭  法  官  李佳穎
以上正本證明與原本無異。
如不服本判決應於收受判決後20日內向本院提出上訴書狀，並應
敘述具體理由。其未敘述上訴理由者，應於上訴期間屆滿後20日
內向本院補提理由書(均須按他造當事人之人數附繕本)「切勿逕
送上級法院」。
                                   書記官  蔡萱穎
中    華    民    國   111    年    3     月    10    日
附錄本案論罪科刑依據之法條：
中華民國刑法第321 條
犯前條第1 項、第2 項之罪而有下列情形之一者，處6 月以上5
年以下有期徒刑，得併科50萬元以下罰金：
一、侵入住宅或有人居住之建築物、船艦或隱匿其內而犯之。
二、毀越門窗、牆垣或其他安全設備而犯之。
三、攜帶兇器而犯之。
四、結夥三人以上而犯之。
五、乘火災、水災或其他災害之際而犯之。
六、在車站、港埠、航空站或其他供水、陸、空公眾運輸之舟、
    車、航空機內而犯之。
前項之未遂犯罰之。
附件：
臺灣桃園地方檢察署檢察官起訴書
                                    109年度偵字第35188號
　　被　　　告　李嘉威　男　40歲（民國00年0月00日生）
　　　　　　　　　　　　籍設桃園市○○區○○○街000號0○○○○○○○○)
　　　　　　　　　　　　居臺東縣○○鄉○○村0鄰000號
                        （另案在法務部○○○○○○○執行中）
　　　　　　　　　　　　國民身分證統一編號：Z000000000號
上列被告因竊盜案件，業經偵查終結，認應提起公訴，茲將犯罪
事實及證據並所犯法條分敘如下：
　　　　犯罪事實
一、李嘉威與真實姓名年籍不詳、暱稱「小俊」之成年男子（下
    稱「小俊」）在桃園市○○區○○街0號帝壹雷射精機股份有限
    公司（下稱帝壹公司）停車場，見TAN RAYMARK JAY FRANCO
    （菲律賓籍，中文姓名：瑞馬，下稱瑞馬）所有之藍色AWAK
    E牌電動自行車（下稱藍色電動自行車）及BASA CYRIL VILL
    ARUZ（菲律賓籍，中文姓名：西爾力，下稱西爾力）所有之
    紅色AWAKE牌電動自行車（下稱紅色電動自行車）停放在該
    處，竟共同意圖為自己不法之所有，基於竊盜之犯意聯絡，
    謀議竊取之，並推由李嘉威於民國109年2月12日凌晨4時32
    分許，翻牆進入帝壹有限公司，先將藍色電動自行車牽至帝
    壹公司對面，復返回停車場，徒手破壞西爾力用以防盜之U
    型機車大鎖（毀損部分未據告訴）後，騎乘紅色電動自行車
    前往不詳地點搭載「小俊」返回帝壹公司對面，李嘉威再與
    「小俊」分別騎乘藍色及紅色電動自行車離去，並交由「小
    俊」透過旋轉拍賣網站將藍色、紅色電動自行車分別販售給
    不知情之SISWOTO（印尼籍，中文姓名：希多，下稱希多，
    所涉故買贓物犯行，另為不起訴之處分）及不詳之人。嗣經
    警調閱監視錄影畫面，始循線查悉上情。
二、案經瑞馬、西爾力訴由桃園市政府警察局八德分局報告偵辦
    。
　　　　證據並所犯法條
一、上揭犯罪事實，業據被告李嘉威於警詢時及偵訊中坦承不諱
    ，核與證人即告訴人瑞馬、西爾力、同案被告希多於警詢時
    之證述相符，復有產品分期保固書2份、贓物認領保管單1份
    、對話紀錄截圖9張、現場照片6張、失竊物品照片8張、監
    視錄影畫面翻拍照片20張及光碟1片在卷可稽，足認被告之
    自白與事實相符，被告犯嫌應堪認定。
二、核被告所為，係犯刑法第321條第1項第2款之踰越牆垣竊盜
    罪嫌。被告與「小俊」就上開犯行間，有犯意聯絡及行為分
    擔，請論以共同正犯。被告前後2次竊取行為，係於密接之
    時、地實施，各行為間獨立性極為薄弱，主觀上應係出於單
    一之犯意，依一般社會健全觀念，應視為數個舉動之接續施
    行，合為包括之一行為予以評價為當，請論以接續犯之一罪
    。被告以一行為同時侵害瑞馬、西爾力之財產法益，為想像
    競合犯，請依刑法第55條前段規定從一重處斷。未扣案之犯
    罪所得請依刑法第38條之1第1項前段規定宣告沒收，併依刑
    法第38條之1第3項規定宣告如全部或一部不能沒收或不宜執
    行沒收時，追徵其價額。
三、依刑事訴訟法第251條第1項提起公訴。
　　此　致
臺灣桃園地方法院
中　　華　　民　　國　 110　　年　　7 　　月　　19　　日
                          檢　察　官   謝 咏 儒
本件證明與原本無異　　　　
中　　華　　民　　國　 110　　年　　8 　　月　　10　　日
                          書  記  官   劉 瑞 霞         
所犯法條：
中華民國刑法第321條
犯前條第 1 項、第 2 項之罪而有下列情形之一者，處 6 月以
上 5 年以下有期徒刑，得併科 50 萬元以下罰金：
一、侵入住宅或有人居住之建築物、船艦或隱匿其內而犯之。
二、毀越門窗、牆垣或其他安全設備而犯之。
三、攜帶兇器而犯之。
四、結夥三人以上而犯之。
五、乘火災、水災或其他災害之際而犯之。
六、在車站、港埠、航空站或其他供水、陸、空公眾運輸之舟、
    車、航空機內而犯之。
前項之未遂犯罰之。